臺灣臺北地方法院民事裁定
111年度勞小抗字第2號
抗  告  人  姚惠敏  


相  對  人  木白石頁有限公司

法定代理人  彭柏碩  
上列當事人間請求給付工資等事件，抗告人對於民國111年1月10
日本院110年度勞小字第107號裁定提起抗告，本院裁定如下： 
    主  文
一、抗告駁回。
二、抗告費用新臺幣1,000元由抗告人負擔。
　　理  由
一、按對於小額程序之第一審裁判之上訴或抗告，非以其違背法
    令為理由，不得為之；提起抗告，應表明抗告理由，民事訴
    訟法第436條之24第2項、第436條之32第3項準用第488條第3
    項分別定有明文。又表明抗告理由之方法，解釋上應類推適
    用同法第436條之25之規定，即抗告狀內應表明原裁定所違
    背之法令及其具體內容，暨依訴訟資料可認為原裁定有違背
    法令之具體事實。倘當事人未依此表明抗告理由，即難認已
    對原裁定之違背法令有具體之指摘，不得謂已合法表明抗告
    理由，其抗告即非合法，抗告法院應依同法第436條之32第3
    項準用第495條之1第1項再準用第444條第1項前段之規定，
    以裁定駁回之。
二、又按除別有規定外，確定之終局判決就經裁判之訴訟標的，
    有既判力；原告之訴，其訴訟標的為確定判決之效力所及者
    ，法院應以裁定駁回之；上開規定於小額程序均適用之，為
    民事訴訟法第400條第1項、第249條第1項第7款、第436條之
    23準用第436條第2項所明定。所謂同一事件，指同一當事人
    就同一訴訟標的法律關係，求為相同或正相反或可以包含代
    用之判決而言（最高法院110年度台上字第2607號判決意旨
    參照）。
三、抗告人不服原裁定而提起抗告，惟並未表明原裁定所違背之
    法令及其具體內容，或依訴訟資料可認為原裁定有違背法令
    之具體事實，揆諸首揭說明，抗告人之抗告，於法已有未合
    ，應予駁回。
四、至抗告意旨另指稱：抗告人聲請支付命令符合法、理、情，
    何以不能依法討回相對人違法吃掉的薪水，兩造間前案第一
    審判決係認欠薪部分證據不足而駁回，第二審判決是認定此
    部分不在第二審審理範圍，均非判決不能討回薪水云云。惟
    查：
　㈠抗告人前對相對人及相對人法定代理人彭柏碩提起請求恢復
    僱傭關係等訴訟，就其對相對人之訴部分，主張其於民國10
    8年2月7日起受僱於相對人，而相對人於108年10月16日無故
    終止僱傭關係並不合法，兩造間僱傭關係仍應存續，且相對
    人於抗告人在職期間違法扣薪，短付薪資新臺幣（下同）8
    萬元，而請求確認兩造間僱傭關係存在，及命相對人給付上
    開短付之薪資8萬元及其他應付薪資、利息等，就上開短付
    之薪資8萬元部分，經本院109年勞訴字第128號判決認定抗
    告人未提出證據證明確有短少而駁回其訴，抗告人就該部分
    未提起上訴而確定（下稱前案訴訟）等情，經本院依職權調
    閱上開卷宗核閱無誤。
　㈡抗告人提起本件訴訟（原聲請支付命令，經相對人異議而視
    為起訴），主張相對人於抗告人上開在職期間違法扣薪，而
    應給付積欠之薪資8萬元等語，核其訴訟標的與前案訴訟係
    同一短付之8萬元薪資債權法律關係，則本件訴訟與前案訴
    訟即屬同一事件，而為前案訴訟確定判決之效力所及，抗告
    人自不得就同一事件更行起訴。原裁定依此駁回抗告人之訴
    ，核無不合，抗告人之上開主張，應無可取。。
五、據上論結，本件抗告為不合法，依民事訴訟法第436條之32
    第3項、第495條之1第1項、第444條第1項前段、第95條、第
    78條、第439條之19，裁定如主文。
中　　華　　民　　國　　111 　年　　4 　　月　　28　　日
            　勞動法庭  審判長  法  官  林玲玉
　　　　　　　
                                法  官　曾育祺
　　　　　　　　　　　　　　　　
                                法  官  梁夢迪
以上正本係照原本作成。
本裁定不得再抗告。
中　　華　　民　　國　　111 　年　　4 　　月　　28　　日
                              書記官　　曹榮陞